臺灣臺北地方法院刑事判決　　　　　　　　　　　　　九十三年度交訴字第八六號
　　公　訴　人　臺灣臺北地方法院檢察署檢察官
　　被　　　告　甲○○
右列被告因業務過失致死案件，經臺灣臺北地方法院檢察署檢察官提起公訴（九十三
年度偵字第一○五一九號），本院依通常程序審理，因被告於準備程序進行中就被訴
事實為有罪之陳述，且所犯非死刑、無期徒刑、最輕本刑為三年以上有期徒刑之罪或
高等法院管轄第一審案件，經告知簡式審判程序之旨，並聽取檢察官、被告意見後，
經本院合議庭裁定由受命法官獨任進行簡式審判程序，本院判決如左：
    主  文
甲○○從事業務之人，因業務上之過失致人於死，處有期徒刑肆月，如易科罰金，以
參佰元折算壹日，緩刑年。
    事  實
一、甲○○係冠智圖書股份有限公司（下稱冠智公司）之員工，平日需駕駛車輛載送
    行銷書籍，為從事駕駛業務之人。渠於民國九十三年六月九日上午九時三十分許
    ，駕駛車牌號碼六八三三ＨＥ號自小客貨車，沿臺北市○○路○段東往西方向行
    駛，行經臺北市○○路○段二二○巷口前，欲迴車沿興隆路由西向東方向行駛時
    ，原應於迴車前注意有無往來車輛及行人，且依當時之情形並無不能注意之情事
    ，竟疏未注意貿然迴車，致左前車輪撞及輾過行人穿越道上之行人鄔何燕宜，嗣
    由臺北市政府警察局文山第二分局（下稱文山二分局）興隆派出所員警到場緊急
    將鄔何燕宜送往臺北市文山區萬芳醫院急救，其仍於同日中午十二時三十分，因
    全身多處骨折致血胸死亡。甲○○於肇事後，未被有偵查犯罪職權之機關或公務
    員發覺前，即主動向據報到場處理之文山二分局興隆路派出所警員坦承肇事並接
    受裁判。
二、案經鄔何燕宜之子乙○○訴由文山二分局報告臺灣臺北地方法院檢察署檢察官相
    驗後並偵查起訴，由本院依通常程序審理，因甲○○於準備程序進行中就被訴事
    實為有罪之陳述，且其所犯非死刑、無期徒刑、最輕本刑為三年以上有期徒刑之
    罪或高等法院管轄第一審案件，經告知簡式審判程序之旨，並聽取檢察官、甲○
    ○之意見後，經本院合議庭裁定由受命法官獨任進行簡式審判程序。
    理  由
一、右揭犯罪事實，業據被告甲○○於警訊、偵查及本院審理時均坦承不諱（見臺灣
    台北地方法院檢察署九十三年偵字第一０五一九號卷第六頁至第八頁、第三十一
    頁、第三十二頁，臺灣台北地方法院檢察署九十三年相字第三五八號卷第五十二
    頁、第五十三頁，本院卷第十四頁），核與證人邱清池、胡芳妮於警訊時及證人
    剡文魁於警訊、偵查時所述情節相符（見同偵卷第十五頁、第二十一頁、第十八
    頁、第三十四頁、第三十五頁，同相驗卷第五十四頁），並有道路交通事故現場
    圖（見同偵卷第二十八頁）、道路交通事故肇事人自首情形紀錄表（見同偵卷第
  　三十三頁）、道路交通事故照片影本（見同偵卷第三十八頁至第四十三頁）及自
    攝有事故經過之錄影帶所翻拍之刑案現場勘查照片八幀（見同偵卷第四十四頁至
    第四十七頁）在卷可稽。而被害人鄔何燕宜確實因本件事故受有全身多處骨折併
    發血胸之傷害，雖送醫急救仍因傷重不治死亡，業經臺灣台北地方法院檢察署檢
    察官督同法醫師相驗屬實，此有相驗屍體證明書（見同相驗卷第五十七頁）及驗
    斷書（見同相驗卷第五十九頁至第六十二頁）在卷可參。
二、按汽車駕駛人迴車時，應依規定暫停、顯示左轉燈光，並注意來往車輛行人，不
    得擅自迴轉，此觀道路交通安全規則第一百零九條第五款規定自明。本件被告為
    已考領駕照之駕駛人，有卷附駕照影本可參（見同偵卷第二十七頁），被告理應
    知悉並注意前揭交通安全規則，以防止危險發生，且本件肇事時、地之氣候、路
    況皆屬良好，有前開刑案現場勘查照片可稽，是肇事時，被告並無不能注意之情
    事，竟疏未注意及此，而貿然迴轉致發生撞輾被害人之結果，可證被告行為顯有
    過失，是被告過失駕車肇事行為，與被害人死亡結果間，自具有相當因果關係，
    本件事證明確，被告過失致死犯行堪以認定，應依法論科。
三、被告駕駛肇事自小客貨車運送貨物為業，為從事駕駛業務之人，其因駕駛過失致
    被害人死亡，核其所為，係犯刑法第二百七十六條第二項業務過失致人於死罪。
    被告駕車行經行人穿越道未依規定讓行人優先通行，撞及輾過被害人並致被害人
    傷重不治死亡，前皆提及，應依道路交通管理處罰條例第八十六條第一項之規定
    ，加重其刑。又被告於肇事後，犯罪未發覺前向警察機關自首，此有道路交通事
　　故肇事人自首情形紀錄表（見同偵卷第三十三頁）在卷可稽，已符刑法第六十二
  　條前段所定對於未發覺之犯罪自首而接受裁判之要件，應依該條規定減輕其刑，
  　並依同法第七十一條第一項規定先加後減其刑。爰審酌本件被告違反駕駛人之注
　　意義務有嚴重疏失，肇致被害人死亡結果及對其家屬所造成無可彌補之創傷，惟
  　被告於偵、審程序中均坦承犯行，犯罪後態度尚稱良好等情狀，量處如主文所示
　　之刑，並諭知易科罰金之折算標準。末查，被告無犯罪前科，有臺灣高等法院被
  　告全國前案紀錄表一份在卷為憑（見本院卷第十九頁），被告因過失造成被害人
    死亡，其行徑雖不足取，然念其戮力彌補對被害人家屬所造成之傷痛，迄今業已
　　與被害人家屬達成和解並獲致諒解，有和解書影本在卷可參（見同偵卷第六十二
  　頁），足見被告經本次起訴審判程序後，自當知所警惕而無再犯之虞，本院綜核
　　各情，認上開刑之宣告，已足策其自新，因認所宣告之刑，以暫不執行為適當，
  　併諭知緩刑三年，以啟自新。
據上論斷，應依刑事訴訟法第二百七十三條之一第一項、第二百九十九條第一項前段
，道路交通管理處罰條例第八十六條第一項，刑法第二百七十六條第二項、第六十二
條前段、第四十一條第一項前段、第七十四條第一款，罰金罰鍰提高標準條例第一條
前段、第二條，判決如主文。
本案經檢察官詹喬偉到庭執行職務。
中　　　華　　　民　　　國　　九十三　　年　　 十一 　　月　　　十　　　日
                          　臺灣臺北地方法院刑事第十一庭
                                        法　官  陳正昇
右正本證明與原本無異。
如不服本判決，應於判決送達後十日內，向本院提出上訴狀。
                                        書記官  陳豪達
中　　　華　　　民　　　國　　九十三　　年　　 十一 　　月　　　十一　　日
附錄本案所犯法條全文：
中華民國刑法第二百七十六條
(過失致死罪)
因過失致人於死者，處二年以下有期徒刑、拘役或二千元以下罰金。
從事業務之人，因業務上之過失犯前項之罪者，處五年以下有期徒刑或拘役，得併科
三千元以下罰金。
